臺灣基隆地方法院刑事判決　　　　　　　　96年度訴字第42號
公　訴　人　臺灣基隆地方法院檢察署檢察官
被　　　告　乙○○
上列被告因毒品危害防制條例案件，經檢察官提起公訴（95年度
毒偵字第2174號），嗣經本院合議裁定改採簡式審判程序審理，
本院判決如下：
    主  文
乙○○施用第一級毒品，累犯，處有期徒刑拾月，扣案之第一級
毒品海洛因貳包（共淨重零點參捌公克）均沒收銷燬之；又施用
第二級毒品，累犯，處有期徒刑柒月；應執行有期徒刑壹年肆月
，扣案之第一級毒品海洛因貳包（共淨重零點參捌公克）均沒收
銷燬之。
    事  實
一、乙○○曾於民國89年間因施用毒品案件，經台灣士林地方法
    院裁定送觀察、勒戒，經認無繼續施用毒品傾向，而由臺灣
    士林地方法院檢察署檢察官於89年10月9日以89年度毒偵字
    第2243號處分不起訴確定在案。又於90年間因施用第一級、
    第二級毒品，經臺灣台北地方法院裁定送觀察勒戒，後經認
    有繼續施用毒品傾向，而由該院裁定送強制戒治外，並經該
    院於90年11月21日分別判處有期徒刑8月、6月，定應執行刑
    有期徒刑1年確定，其嗣經停止強制戒治付保護管束，於91
    年8月22日保護管束期滿。又於90年間因轉讓第二級毒品罪
    ，經臺灣士林地方法院於92年6月5日判處有期徒刑8月確定
    ，再於同年間因犯竊盜及恐嚇取財罪，經台灣高等法院於91
    年12月3日判處有期徒刑2年6月確定，嗣上開各有期徒刑合
    併定應執行刑為有期徒刑4年2月，甫於95年8月21日假釋期
    滿。猶不知悔改，復基於施用第一級毒品海洛因之包括犯意
    、施用第二級毒品安非他命之包括犯意，自95年11月7日起
    至95年11月14日止，在基隆市○○區○○街222號9樓之居所
    ，以針筒注射之方式施用海洛因，平均3日施用1次；又自95
    年11月7日起至95年11月14日止，在基隆市○○區○○街222
    號9樓之居所，以吸食器加熱燒烤方式施用安非他命，平均3
    日施用1次。嗣警方於95年11月14日晚間10時30分許，在基
    隆市○○區○○街222號前發現乙○○與女友魏真、樓嘉勇
    同行，經警盤查，乙○○自動交出身上之海洛因貳包（共淨
    重零點參捌公克），然其仍辯稱最後一次施用海洛因係在95
    年11月7日晚間7時許，經警採尿送驗始知上情。
二、案經基隆市警察局第四分局報告臺灣基隆地方法院檢察署檢
    察官偵查起訴。
    理  由
一、訊據被告乙○○對於上開事實坦承不諱，其為警查獲採驗之
    尿液呈嗎啡、可待因、安非他命、甲基安非他命之陽性反應
    ，此有昭信科技顧問股份有限公司濫用藥物尿液檢體檢驗報
    告1紙附卷可稽，扣案之海洛因復經法務部調查局鑑驗在案
    ，有該局鑑定書1紙可憑，並有臺灣高等法院被告前案紀錄
    表各1紙附卷足考，本件事證明確，被告係於毒品危害防制
    條例公布施行後，經2次觀察勒戒、1次強制戒治完畢，五年
    內第三犯施用毒品罪者，足堪認定。
二、核被告所為，係犯毒品危害防制條例第十條第一項、第二項
    施用第一級、第二級毒品罪。其施用前之持有海洛因、安非
    他命之低度行為應為施用之高度行為所吸收，不另論罪。被
    告前後多次施用第一級、第二級毒品之犯行，考諸被告係五
    年內第三犯施用毒品罪者，其顯早有施用毒品之習慣，是其
    多次施用第一級、第二級毒品之犯行，應認係包括一罪；公
    訴人雖僅起訴被告施用海洛因、安非他命各一次之犯行，然
    其餘施用海洛因、安非他命犯行既與已起訴部分具有包括一
    罪之關係，自在本院得一併審酌之範圍內。被告曾犯如事實
    欄一所述各項前科，甫於95年8月21日執行完畢，此有臺灣
    高等法院被告前案紀錄表一紙在卷可稽，其於五年內再犯本
    件，為累犯，應依刑法第47條第1項之規定加重其刑。被告
    所犯前開二罪，犯意各別、行為互殊、罪名有異，應分論併
    罰之。爰審酌被告於毒品危害防制條例施行後已屬第三犯施
    用毒品罪、其對毒品顯已具相當之依賴性、其施用毒品之頻
    率及次數、犯罪手段、其在本院本辯稱二種毒品併行施用後
    經本院當庭勘驗針孔疤痕始自白等一切情狀，量處如主文所
    示之刑，並應依刑法第五十一條第五款規定定應執行刑。扣
    案之海洛因海洛因貳包（共淨重零點參捌公克），為查獲之
    毒品，應依毒品危害防制條例第18條第1項前段之規定，宣
    告沒收銷燬之。
據上論斷，應依刑事訴訟法第二百七十三條之一第一項、第二百
九十九條第一項前段，毒品危害防制條例第十條第一項、第二項
、第十八條第一項前段、第二十三條第二項，刑法第十一條前段
、第四十七條第一項、第五十一條第五款，判決如主文。
本案經檢察官甲○○到庭執行職務
中　　華　　民　　國　　96　　年　　2 　　月　　27　　日
                  刑事第四庭法    官  曾雨明
以上正本證明與原本無異。
對於本件判決如有不服，應於收受送達後10日內，向本院提出上
訴書狀，上訴於臺灣高等法院。
中　　華　　民　　國　　96　　年　　3 　　月　　1 　　日
                            書 記 官  王靜敏
附錄法條：
毒品危害防制條例第10條第1項、第2項
施用第一級毒品者，處 6 月以上 5 年以下有期徒刑。
施用第二級毒品者，處 3 年以下有期徒刑。
